【裁判字號】    97,消債清,105
【裁判日期】    980317
【裁判案由】    清算事件
【裁判全文】
台灣台中地方法院民事裁定           97年度消債清字第105號
    聲  請  人
    即  債務人  丙○○
    相  對  人
    即  債權人  台灣中小企業銀行股份有限公司
    法定代理人  子○○
    代  理  人  乙○○
    相  對  人
    即  債權人  渣打國際商業銀行股份有限公司
    法定代理人  甲○○
    代  理  人  李中平
    相  對  人
    即  債權人  台中商業銀行股份有限公司
    法定代理人  己○○
    代  理  人  王正東
    相  對  人
    即  債權人  萬榮行銷顧問股份有限公司
    法定代理人  辛○○
    代  理  人  王翔生
    相  對  人
    即  債權人  萬泰商業銀行股份有限公司
    法定代理人  周榮生
    相  對  人
    即  債權人  台新國際商業銀行股份有限公司
    法定代理人  癸○○
    代  理  人  江文成
    相  對  人
    即  債權人  大眾商業銀行股份有限公司
                          樓及.
    法定代理人  丁○○
                          樓及.
    代  理  人  庚○○
    相  對  人
    即  債權人  中國信託商業銀行股份有限公司
    法定代理人  丑○○
    代  理  人  壬○○
    相  對  人
    即  債權人  慶豐商業銀行股份有限公司
    法定代理人  戊○○
    代  理  人  鄭兆芳
上列當事人因消費者債務清理事件聲請清算，本院裁定如下：
    主    文
債務人丙○○自中華民國98年 3月17日16起開始清算程序，並同
時終止清算程序。
    理    由
一、按法院開始清算程序之裁定，應載明其年、月、日、時，並
    即時發生效力；債務人之財產不敷清償清算程序之費用時，
    法院應裁定開始清算程序，並同時終止清算程序，消費者債
    務清理條例第83條第1項、第85條第1項分別定有明文。
二、本件聲請人即債務人聲請意旨略以：因聲請人之財產及收入
    不足以清償債務，前曾依照中華民國銀行公會會員辦理消費
    金融案件無擔保債務協商機制與金融機構成立協商，協商條
    件為月付新台幣 1萬4365元，惟因聲請人自91年與配偶離婚
    後，便獨立撫養 4個小孩（分別80年、82年、83年、90年次
    ），但本身並無固定工作，皆從事臨時性工作，如擔任酒類
    促銷小姐或羊奶推銷員，收入約1萬2000元至1萬8000元，扣
    除上開協商還款金額，最多僅餘約4000元，有時尚屬不足，
    生活均須娘家幫助，實無法依協商條件履行，是聲請人僅繳
    交 1期後即行毀諾，聲請人並於96年間申請低收入戶證明，
    故聲請人無力繼續履行原協商條件，顯係因非可歸責於己之
    事由致履行有重大困難，又聲請人即債務人又未經法院裁定
    開始更生程序或許可和解或宣告破產，爰聲請清算等語。
三、經查：債務人所主張之上開事實，業據提出戶籍謄本、台中
    縣大安鄉公所低收入證明書、勞工保險被保險人投保資料表
    、身分證、全民健康保險卡、債權人清冊（債務 113萬4260
    元）、財產及收入狀況說明書、財團法人金融聯合徵信中心
    當事人查詢個人資料 (信用報告）回覆書、協議書、無擔保
    債務還款計劃、全國財產稅總歸戶財產查詢清單、財政部台
    灣省中區國稅局94年、95、96年度綜合所得稅各類所得資料
    清單附卷為證，此外又查無聲請人即債務人有消費者債務清
    理條例第6條第3項、第8條或第82條第2項所定駁回清算聲請
    之事由存在，則聲請人即債務人聲請清算，應屬有據。再查
    ，依據聲請人即債務人所提財產及收入狀況說明書所載及全
    國財產稅總歸戶財產查詢清單，債務人並無其他財產，再參
    酌本件清算程序之規模，堪認債務人之財產應不敷清償清算
    程序之費用，自應裁定開始本件清算程序，並同時終止清算
    程序，爰裁定如主文。
中    華    民    國    98    年    3     月    17    日
                  民事庭法  官  顏世傑
上為正本係照原本作成
「開始清算程序」之裁定不得抗告，如不服「同時終止清算程序
」之裁定，應於裁定送達後10日內，以書狀向本院提出抗告，並
繳納抗告費新臺幣1000元。
中    華    民    國    98    年    3     月    17    日
                        書記官  陳麗卿


司法院資訊處製作；財團法人民間司法改革基金會備份。
